# 请教陈版：充值赠送金额在新准则下的处理

提问人：595699395 时间：2020-08-13 12:33:08
现有一企业经营的KTV充 10000 送 10000 ，送的 10000 我觉得首先是按照重大选择权的指引处理，充的 10000 按照未行使权利的指引处理，可是送的那 10000 元是否也需要按照未行使权利的指引估计预计不会使用的部分呢？

回答人：chenyiwei
对这类“充 1 万送 1 万”的安排，首先确认的合同负债金额为 1 万元，业务系统中记录的可用消费额度为 2 万元。其次，根据以往历史经验考虑消费额度最终被使用的程度。例如，假设最终被消费的比例是95%，即1.9万元，即客户的充值 1 万元对应于消费额1.9万元。相应地，后续客户每消费 1 元，从合同负债转入到营业收入的金额（假设不考虑增值税影响）为：1/1.9=0.5263元。